臺灣臺北地方法院民事判決　　　　　　　96年度訴字第2955號
原　　　告　台灣中小企業銀行股份有限公司
法定代理人　戊○○
訴訟代理人　乙○○
　　　　　　甲○○
被　　　告　丁○○原名陳春漂.
　　　　　　丙○○
上列當事人間請求返還消費借貸款事件，本院於民國96年6月21
日言詞辯論終結，判決如下：
    主  文
被告應連帶給付原告新台幣肆拾捌萬貳仟陸佰柒拾伍元，及自民
國九十六年一月四日起至清償日止，按年息百分之七‧六計算之
利息，並自民國九十六年二月五日起至清償日止，逾期在六個月
以內者止，按上開利率百分之十，逾期超過六個月者，按上開利
率百分之二十計算之違約金。
被告應連帶給付原告新台幣參萬參仟伍佰零參元，及其中新台幣
參萬壹仟陸佰參拾參部分元自民國九十六年四月八日起至清償日
止，按年息百分之十七計算之利息，並自民國九十六年四月八日
起至清償日止，按月計收新台幣陸佰元之逾期手續費。
被告丁○○應給付原告新台幣肆萬玖仟玖佰玖拾伍元，及自民國
九十五年七月二十七日起至清償日止，按年息百分之十五計算之
遲延利息。
訴訟費用由被告丁○○負擔百分之九，餘由被告連帶負擔。
    事實及理由
一、按當事人得以合意定第一審管轄法院。但以關於由一定法律
    關係而生之訴訟為限。前項合意，應以文書證之，民事訴訟
    法第24條定有明文。查兩造於微型企業創業貸款契約書第17
    條、小額信用貸款約定書第14條、授信約定書第12條合意以
    台灣台北地方法院為第一審管轄法院，是本院自有本件第一
    審管轄權，合先敘明。
二、被告丁○○、丙○○未於言詞辯論期日到場，亦未提出書狀
    作何聲明或陳述。
三、原告起訴主張：兩造間借貸關係如下：
  １微型企業創業貸款部分：被告丁○○於民國（下同）93年11
    月24日邀集被告丙○○為連帶保證人，向原告申請新台幣（
    下同）1,000,000元之微型企業創業貸款，借款期間自93年
    11月26日起至96年11月26日止，約定利息按年息3%固定計息
    ，分36期按月攤還本息。如未依約還款，即改依年息7.6%
    固定計息，逾期在6個月以內者，按約利率10%，逾期超過6
    個月者，按約定利率20%計付違約金。詎被告僅攤還至96年1
    月4日止之本息，迄欠原告如主文1項所示未為清償。
  ２信用卡消費借款部分：被告丁○○於87年7月10日邀集被告
    丙○○向原告請領國際信用卡正卡及副卡，同意對使用信用
    卡所生之消費款項、預借現金、年費、手續費、利息、違約
    金及遲延利息負連帶清償之責。依約被告應按期給付款項，
    否則應加計遲延利息及違約金。另依約定條款第15條第4項
    之約定，延滯第1個月當月計付逾期手續費100元，第2個月
    計付逾期手續費300元，逾期第3個月以上者，按月給付違約
    金600元。詎被告使用信用卡消費後，至94年2月7日起即未
    依約繳款，經原告依約定條款第21條第2項、第22條第2項之
    約定，停用信用卡後，債務視為全部到期，被告迄欠如主2
    項所示未為清償。
  ３樂透貸消費借款部分：被告丁○○於94年3月25日向原告申
    貸樂透貸300,000元，借款期間為94年4月27日起至95年10月
    27日止，按月平均攤還本息16,667元。依小額信用貸款約定
    書第8條、第5條約定，如未依約清償本金時，債務視為全部
    到期，並應按年息15%計付遲延利息。查被告丁○○自95 年
    7月27日起即未依約還款，迭經催討無效，迄欠原告如主文
    第3項所示未為清償。
    為此，爰依約提起本件訴訟。並聲明如主文所示。
四、被告丁○○、丙○○未於言詞辯論期日到場，亦未提出書狀
    作何聲明或陳述。
五、本件原告主張之事實，已據其提出微型企業創業貸款契約書
    、信用卡申請書、卡友樂透貸申請書、小額信用貸款約定書
    、授信約定書、信用卡消費明細表、信用卡約定條款、連線
    作業通用查詢驗證單（均影本）等件為證，核屬相符，自堪
    信為真實。
六、按（消費借貸之）借用人應於約定期限內，返還與借用物種
    類、品質、數量相同之物，未定返還期限者，借用人得隨時
    返還，貸與人亦得定一個月以上之相當期限，催告返還。民
    法第478條定有明定。而遲延之債務，以支付金錢為標的者
    ，債權人得請求依法定利率計算之遲延利息。但約定利率較
    高者，仍從其約定利率。當事人得約定債務人不履行債務時
    ，應支付違約金，同法第233條第1項、第250條第1項亦分別
    定有明文。次按，稱保證者，謂當事人約定，一方於他方之
    債務人不履行債務時，由其代負履行責任之契約。又連帶債
    務之債權人，得對於債務人中之一人或數人或其全體，同時
    或先後請求全部或一部之給付。連帶債務未全部履行前，全
    體債務人仍負連帶責任，民法第739條、第273條分別定有明
    文。經查，被告丁○○既積欠原告如主文第1項所示之微型
    企業創業貸款、如主文第2項所示之信用卡消費款、並積欠
    原告如主文第3項所示之樂透貸消費借款，依約自應就其欠
    款負清償之責。又被告丙○○廖既為如主文第1項所示微型
    企業創業貸款之連帶保證人，且被告丙○○為信用卡之副卡
    持有人，依信用卡約定條款第3條第1項之約定，亦應就信用
    卡所生帳款負連帶清償責任，是依首揭規定，亦應就如主文
    第1項、第2項所示之欠款負連帶清償之責。
七、從而，原告依消費借貸及連帶保證契約請求被告連帶給付如
    主文第1項、第2項所示，並請求被告丁○○給付如主文第3
    項所示，為有理由，應予准許。
八、結論：本件原告之訴為有理由，依民事訴訟法第385條第1項
    前段、第85條第2項，判決如主文。
中　　華　　民　　國　　96　　年　　7 　　月　　5 　　日
                  民事第三庭    法　官　林振芳
以上正本係照原本作成
如對本判決上訴，須於判決送達後20日內向本院提出上訴狀
中　　華　　民　　國　　96　　年　　7 　　月　　5 　　日
                       　　　　 書記官　李淑芬
